【裁判字號】    98,上訴,991
【裁判日期】    980310
【裁判案由】    毒品危害防制條例
【裁判全文】
臺灣高等法院刑事判決                 98年度上訴字第991號
上  訴  人
即  被  告  甲○○○○○○○○.
                      在臺無住.
指定辯護人  本院公設辯護人陳德仁
上列上訴人因違反毒品危害防制條例案件，不服臺灣桃園地方法
院97年度訴字第1022號，中華民國97年12月26日第一審判決（起
訴案號：臺灣桃園地方法院檢察署97年度偵字第18245號）， 提
起上訴，本院判決如下：
    主  文
上訴駁回。
    理  由
一、按不服地方法院之第一審判決而上訴者，應向管轄第二審之
    高等法院為之。上訴書狀應敘述具體理由。上訴書狀未敘述
    上訴理由者，應於上訴期間屆滿後20日內補提理由書於原審
    法院，逾期未補提者，原審法院應定期間先命補正。第二審
    法院認為上訴書狀未敘述理由或上訴有第362 條前段之情形
    者，應以判決駁回之。但其情形可以補正而未經原審法院命
    其補正者，審判長應定期間先命補正。 刑事訴訟法第361條
    、第367條， 分別定有明文。所謂不服第一審判決之具體理
    由，必係依據卷內既有訴訟資料或提出新事證，指摘或表明
    第一審判決有何採證認事、用法或量刑等足以影響判決本旨
    之不當或違法，而構成應予撤銷之具體事由，始克當之（例
    如：依憑證據法則具體指出所採證據何以不具證據能力，或
    依憑卷證資料，明確指出所為證據證明力之判斷如何違背經
    驗、論理法則）；倘僅泛言原判決認定事實錯誤、違背法令
    、量刑失之過重或輕縱，而未依上揭意旨指出具體事由，或
    形式上雖已指出具體事由，然該事由縱使屬實，亦不足以認
    為原判決有何不當或違法者（例如：對不具有調查必要性之
    證據，法院未依聲請調查亦未說明理由，或援用證據不當，
    但除去該證據仍應為同一事實之認定），皆難謂係具體理由
    ，俾與第二審上訴制度旨在請求第二審法院撤銷、變更第一
    審不當或違法之判決，以實現個案救濟之立法目的相契合，
    並節制濫行上訴 （最高法院97年度臺上字第892號判決參照
    ）。是以上訴人之上訴書狀或補提之上訴理由書，雖有敘述
    上訴理由，惟並未具體敘述第一審判決有上述違法、不當情
    形，即與未敘述具體理由無異，其所為上訴，即不符合上訴
    之法定要件。
二、又刑事審判旨在實現刑罰權之分配的正義，故法院對有罪被
    告之科刑，應符合罪刑相當之原則，使輕重得宜，罰當其罪
    ，以契合社會之法律感情，此所以刑法第57條明定科刑時應
    審酌一切情狀，尤應注意該條所列10款事項以為科刑輕重之
    標準，俾使法院就個案之量刑，能斟酌至當。而「量刑輕重
    係屬事實審法院得依職權自由裁量之事項，苟已斟酌刑法第
    57條各款所列情狀而未逾越法定刑度，不得遽指為違法」（
    最高法院72年度臺上字第6696號判例參照）。
三、經查：原判決認上訴人即被告甲○○○○○○○○○ ○○○○○○○○ （下稱
    JUMMABAI）係印度籍男子，知悉運輸毒品為萬國公罪，且愷
    他命為我國毒品危害防制條例第2條第2項第3 款所規定之第
    三級毒品，並經行政院公告為甲類第四項之管制進出口物品
    ， 而屬懲治走私條例第2條所規定不得私運來臺之管制進出
    口物品，不得運輸、輸入我國國境，竟與真實姓名年籍不詳
    而綽號「阿飛」、「良哥」之馬來西亞籍成年男子及乙○○
    基於共同運輸毒品愷他命之犯意聯絡，於民國97年8月9日（
    起訴書誤為10日）將四個分別以木箱包裝、夾藏第三級毒品
    愷他命之大理石甕，以委託長榮物流股份有限公司（下稱長
    榮公司）空運及報關之方式，自印度某地運送至台灣，JUMM
    ABAI並於同年月10日自印度清奈搭乘泰國航空抵台，隨即入
    住台北市○○○路○段1號之「華美飯店」802號房， 上開四
    個內藏愷他命之大理石甕亦於同年月13日運送至JUMMABAI入
    住之上開飯店房間內。嗣乙○○接獲「阿飛」之通知，與於
    97年8月13日抵台之「良哥」在台北市西門町萬事達飯店508
    號房討論接取愷他命之事宜後， 於同年月14日上午9時許，
    由乙○○前往華美飯店向JUMMABAI拿取自印度運輸入境，以
    木箱包裝、內藏有第三級毒品愷他命之大理石甕二個，嗣為
    警透過原審核准之通訊監察得悉上情，由臺灣桃園地方法院
    檢察署檢察官指揮行政院海岸巡防署南部地區巡防局、台北
    機動查緝隊、內政部警政署刑事警察局、航空警察局、台北
    憲兵隊、基隆市刑警大隊等單位， 於97年8月14日中午12時
    10分及下午1時30分許， 分別在台北市○○路○段504巷20號
    前及上開華美飯店802號房內， 扣得內藏有第三級毒品愷他
    命（驗餘總淨重二萬五千零四十五點一五公克，起訴書所載
    二萬四千五百四十四點八三公克為驗前總純質淨重）之木箱
    與大理石甕共四個，始知上情。又扣案之白色晶體（驗餘總
    淨重二萬五千零四十五點一五公克）經送檢後驗出含有愷他
    命成分，有內政部警政署刑事警局鑑定書在卷可稽（見偵查
    卷第235頁），且有臺灣桃園地方法院97年聲監續字第280號
    通訊監察書及通訊監察譯文（見偵查卷第95至105頁）、 照
    片（見偵查卷第106至114頁）、INVOICE CUM PACKING LIST
    （即商業發票與客戶包裝清單）、進口報單、海關徵收稅費
    收據、統一發票、「DEBIT NO-TE」、「Air Waybill」（即
    空運提單）、「AIR CARGO MA-NIFEST」 （即空運貨櫃提單
    ）、「HOUSE AIR Waybill」 （即空運小提單）及盛裝上開
    毒品之木箱及大理石甕各四個與榔頭一把扣案可佐。原審以
    被告JUMMABAI所為，係犯毒品危害防制條例第4條第3項之運
    輸第三級毒品罪及懲治走私條例第2條第1項之私運管制物品
    進口罪。又持有第三級毒品愷他命之行為尚未構成違法，故
    公訴人認為被告乙○○、JUMMABAI持有之低度行為應為運輸
    毒品之高度行為所吸收均不另論罪等語，容有誤會。被告JU
    MMABAI、同案被告乙○○與真實姓名年籍不詳綽號「阿飛」
    、「良哥」之成年人間，就上開犯行均有犯意聯絡及行為分
    擔，均為共同正犯。同案被告乙○○、被告JUMMABAI均以一
    行為觸犯上開二項罪名，為想像競合犯，應依刑法第55條之
    規定從一重之運輸第三級毒品罪處斷，並審酌被告JUMMABAI
    、同案被告乙○○共同運輸之第三級毒品愷他命驗餘淨重高
    達二萬五千零四十五點一五公克，純度亦達百分之九十八，
    如未及時查獲而流入市面，將加速毒品氾濫，對社會治安及
    國人身心健康之潛在危害甚鉅，犯罪情節堪認重大，及被告
    JUMMABAI之犯罪動機等一切情狀，認公訴人以被告JUMMABAI
    否認犯行、毫無悔意，求處有期徒刑13年，尚嫌過重，量處
    被告JUMMABAI有期徒刑8年。 又以被告JUMMABAI為印度人，
    既運輸大量毒品來台，企圖嚴損國人身體健康而受本件有期
    刑之宣告，類此違法亂紀、干犯刑章之外國人，不宜許其於
    執行完畢或赦免後在我國繼續居留，以免養癰為患，爰依刑
    法第95條之規定，諭知被告JUMMABAI於刑之執行完畢或赦免
    後，驅逐出境。並依法沒收扣案毒品及沒收扣案供犯罪所用
    之物品。從形式上觀察，原判決並無違誤，量刑亦稱妥適。
    被告上訴意旨略以：伊是印度人不是臺灣人，伊不懂臺灣的
    法律，伊的身體不好且有皮膚方面的疾病， 伊已經被羈押5
    個多月了，伊很擔心伊的家人和小孩，請求輕判云云。惟查
    ，量刑輕重係屬事實審法院得依職權自由裁量之事項，本案
    原審已斟酌刑法第57條各款所列情狀而未逾越法定刑度，自
    不得遽指為違法。本件被告上訴意旨並未依據卷內既有訴訟
    資料或提出新事證，指摘或表明第一審判決有何採證認事、
    用法或量刑等足以影響判決本旨之不當或違法，而構成應予
    撤銷之具體事由，依上開說明，本件被告上訴顯無具體理由
    而不合法定程式應予駁回，並不經言詞辯論為之。
據上論斷，依刑事訴訟法第367條前段、第372條，判決如主文。
中    華    民    國    98    年    3    月    10     日
                  刑事第八庭  審判長法  官 鄭文肅
                                    法  官 蔡光治
                                    法  官 劉嶽承
以上正本證明與原本無異。
如不服本判決，應於收受送達後10日內向本院提出上訴書狀，其
未敘述上訴之理由者並得於提起上訴後10日內向本院補提理由書
（均須按他造當事人之人數附繕本）「切勿逕送上級法院」。
                                    書記官 吳素雲
中    華    民    國    98    年    3     月    10    日
附錄：本案論罪科刑法條全文
毒品危害防制條例第4條
製造、運輸、販賣第一級毒品者，處死刑或無期徒刑；處無期徒
刑者，得併科新臺幣1千萬元以下罰金。
製造、運輸、販賣第二級毒品者，處無期徒刑或7年以上有期徒
刑，得併科新臺幣7百萬元以下罰金。
製造、運輸、販賣第三級毒品者，處5年以上有期徒刑，得併科
新臺幣5百萬元以下罰金。
製造、運輸、販賣第四級毒品者，處3 年以上10年以下有期徒刑
，得併科新臺幣3 百萬元以下罰金。
製造、運輸、販賣專供製造或施用毒品之器具者，處1年以上7年
以下有期徒刑，得併科新臺幣1百萬元以下罰金。
前五項之未遂犯罰之。
懲治走私條例第2條
私運管制物品進口、出口逾公告數額者，處 7 年以下有期徒刑，
得併科新臺幣 3 百萬元以下罰金。
前項之未遂犯罰之。
第 1 項所稱管制物品及其數額，由行政院公告之。


司法院資訊處製作；財團法人民間司法改革基金會備份。
